

Yudi Yudiansah

+628988136673 | yudiyudiansah27@gmail.com | Kuningan, Jawa Barat

Tentang Saya

Saya adalah lulusan S1 Pendidikan Teknologi Informasi dan Komunikasi dari Universitas Muhammadiyah Kuningan dengan IPK 3.80. Saya memiliki keahlian di bidang pengembangan perangkat lunak, desain grafis, serta pengeditan video. Saya berpengalaman sebagai freelance selama masa kuliah dalam pengembangan perangkat lunak berbasis web menggunakan Framework Laravel, didukung oleh kemampuan desain grafis dan pengeditan video yang mumpuni.

Pendidikan

2017-2020 | SMKM 2 Kuningan | Jurusan Rekayasa Perangkat Lunak

2020-2024| Universitas Muhammadiyah Kuningan | Program Studi Pendidikan Teknologi Informasi Dan Komunikasi

Pengalaman Kerja

2019 - 2020 | Praktik Kerja Lapangan | Dinas Kearsipan Dan Perpustakaan

Bertanggung jawab membantu staf admin terhadap segala dokumen, Melayani pengunjung perpustakaan dalam pembuatan kartu anggota, dan menginput buku ke sistem perpustakaan SLIMS Kabupaten kuningan.

2020 - 2021 | Agent Inhouse Properti | PT Tulus Asih Group

Bertanggung jawab dalam membantu penjualan Perumahan Grand Amelia, Graha Alana daerah Kuningan dan Perumahan Griya Asri Halimpu daerah Cirebon.

2022 - 2023 | Magang | PT Inovindo Digital Media

Bertanggung jawab dalam pembuatan Sistem Informasi Cuti Online berbasis Web dengan menggunakan Framework Laravel.

2023 | Asistensi Mengajar | SMK Negeri 1 Kuningan

Bertanggung jawab dalam mengajar siswa/i sekolah SMK Negeri 1 Kuningan selama 4 Bulan.

2021 - Sekarang | Freelance

Bertanggung jawab dalam beberapa Project Clinet

Kemampuan

Web Developer | Video Editor | Graphic Design | Microsoft Office